臺灣臺南地方法院臺南簡易庭民事判決
111年度南小字第961號
原      告  第一產物保險股份有限公司

法定代理人  李正漢
訴訟代理人  王治鑑
被      告  黃順加


上列當事人間請求侵權行為損害賠償事件，本院於民國111年7月
28日言詞辯論終結，判決如下：
    主  文
被告應給付原告新臺幣柒仟伍佰貳拾元，及自民國一百一十一年
七月十八日起至清償日止，按週年利率百分之五計算之利息。
訴訟費用新臺幣壹仟元由被告負擔。
本判決得假執行。
    事實及理由
一、本件被告經合法通知，未於言詞辯論期日到場，核無民事訴
    訟法第386條各款所列情事，爰依原告之聲請，由其一造辯
    論而為判決。
二、本件原告主張：被告於民國109年12月2日上午8時37分許，
    駕駛車牌號碼00-0000號自用小客車，行經臺南市○區○○路00
    0號前時，不慎致原告所承保、訴外人遠銀國際租賃股份有
    限公司（下稱遠銀租賃公司）所有之車牌號碼000－0000號自
    用小客車（下稱系爭自用小客車）受損；嗣系爭自用小客車
    因修理而支出修理費用新臺幣（下同）7,520元，上開費用
    均為工資。茲因原告前以系爭自用小客車向原告投保車體損
    失險，且上開車禍事故發生時尚在保險期間內；而原告已依
    保險契約之約定，給付保險金7,520元予遠銀租賃公司。為
    此，爰依保險法第53條規定，代位被保險人遠銀租賃公司依
    民法第191條之2或同法第184條第1項前段規定，訴請被告給
    付回復原狀之費用7,520元等語。並聲明：被告應給付原告7
    ,520元及自民事起訴狀繕本送達被告之翌日起至清償日止，
    按週年利率5%計算之利息。
三、被告未於言詞辯論期日到場，亦未提出書狀為任何之聲明或
    陳述。
四、得心證之理由：
  ㈠本件原告主張被告於109年12月2日上午8時37分許，駕駛車牌
    號碼00-0000號自用小客車，行經臺南市○區○○路000號前時
    ，不慎致原告所承保、遠銀租賃公司所有之系爭自用小客車
    受損之事實，業據其提出臺南市政府警察局道路交通事故當
    事人登記聯單、系爭自用小客車行車執照、估價單等影本各
    1份為證〔參見本院111年度南司小調字第708號卷宗（下稱調
    解卷宗）第19頁至第23頁〕；被告對於原告主張之前開事實
    ，已於相當時期受合法之通知，而於言詞辯論期日不到場，
    亦未提出書狀答辯，以供本院斟酌；此外，復有道路交通事
    故現場圖、道路交通事故調查報告表影本各1份、現場照片
    影本31幀、系爭自用小客車車損照片影本8幀在卷足稽（參
    見調解卷宗第43頁至第45頁、第61頁至第76頁、第25頁），
    原告主張之前揭事實，自堪信為真正。
  ㈡按汽車、機車或其他非依軌道行駛之動力車輛，在使用中加
    損害於他人者，駕駛人應賠償因此所生之損害。但於防止損
    害之發生，已盡相當之注意者，不在此限；民法第191條之2
     本文定有明文。查，被告於上揭時日駕駛前揭自用小客車
    ，不慎致遠銀租賃公司所有之系爭自用小客車受損，乃被告
    駕駛之汽車，在使用中加損害於遠銀租賃公司；而被告復未
    舉證證明於防止損害之發生，已盡相當之注意，揆諸前揭規
    定，對於遠銀租賃公司因系爭自用小客車受損所生之損害，
    自應負損害賠償責任。
  ㈢次按，負損害賠償責任者，除法律另有規定或契約另有訂定
    外，應回復他方損害發生前之原狀；第1項情形，債權人得
    請求支付回復原狀所必要之費用，以代回復原狀，民法第21
    3條第1項、第3項分別定有明文。查，本件原告主張遠銀租
    賃公司所有之系爭自用小客車因前開車禍事故受損而支出修
    理費用7,520元，上開費用均為工資之事實，業據其提出與
    所述相符之估價單、統一發票等影本各1份為證（參見調解
    卷宗第23頁、第17頁）；被告對於原告主張之前開事實，已
    於相當時期受合法之通知，而於言詞辯論期日不到場，亦未
    提出書狀答辯，以供本院斟酌，原告前揭部分之主張，應堪
    信為實在。
  ㈣又按，被保險人因保險人應負保險責任之損失發生，而對於
    第三人有損失賠償請求權者，保險人得於給付賠償金額後，
    代位行使被保險人對於第三人之請求權；但其所請求之數額
    ，以不逾賠償金額為限，保險法第53條定有明文。經查，原
    告業因被保險人遠銀租賃公司投保之系爭自用小客車發生保
    險事故而給付保險金7,520元予遠銀租賃公司，有汽車保險
    計算書、統一發票影本各1份在卷可按（參見調解卷宗第13
    頁至第15頁、第17頁），揆諸前揭規定，自得本於保險法第
    53條規定，代位遠銀租賃公司依民法第191條之2規定，請求
    被告賠償。從而，原告本於保險法第53條規定，代位遠銀租
    賃公司依民法第191條之2規定，請求被告給付7,520元，應
    屬正當。
  ㈤末按，給付無確定期限者，債務人於債權人得請求給付時，
    經其催告而未為給付，自受催告時起，負遲延責任。其經債
    權人起訴而送達訴狀，或依督促程序送達支付命令，或為其
    他相類之行為者，與催告有同一之效力；遲延之債務，以支
    付金錢為標的者，債權人得請求依法定利率計算之遲延利息
    ；應付利息之債務，其利率未經約定，亦無法律可據者，週
    年利率為5%，民法第229條第2項、第233條第1項前段及第20
    3條分別定有明文。查，本件被告應為之前揭給付，並無確
    定期限，且原告復未舉證證明於起訴前曾向被告請求，惟被
    告既經原告提起民事訴訟而受民事聲請調解暨起訴狀繕本之
    送達，依民法第229條第2項之規定，自應自民事聲請調解暨
    起訴狀繕本送達之翌日，即111年7月18日起，此有本院臺南
    簡易庭公示送達證書1份在卷可按（參見本院111年度南小字
    第961號卷宗第21頁），負遲延責任。從而，原告請求被告
    給付自111年7月18日起至清償日止，按週年利率5%計算之利
    息，亦屬正當。
五、綜上所陳，原告主張依保險法第53條規定，代位被保險人遠
    銀租賃公司依民法第191條之2規定，請求被告給付7,520元
    及自111年7月18日起至清償日止，按週年利率5%計算之利息
    ，為有理由，應予准許。
六、原告另雖主張本於保險法第53條規定，代位被保險人遠銀租
    賃公司依民法第184條第1項前段之規定，請求被告賠償。惟
    按，原告以單一之聲明，主張二以上訴訟標的，而請求法院
    擇一訴訟標的為其勝訴之判決者，乃所謂選擇訴之合併，原
    告如依其中之一訴訟標的可獲全部勝訴判決時，法院固得僅
    依該項訴訟標的而為判決，對於其他訴訟標的無庸審酌；惟
    如各訴訟標的對於原告判決之結果不同時，為尊重當事人程
    序上與實體上之利益，法院自應擇其對原告最為有利之訴訟
    標的而為裁判（最高法院107年度台上字第967號判決意旨參
    照）。查，本件原告乃以單一之聲明，主張本於保險法第53
    條規定，代位被保險人遠銀租賃公司依民法191條之2或同法
    第184條第1項前段規定，請求被告賠償，訴請本院擇一訴訟
    標的為其勝訴之判決；本院既已認原告本於保險法第53條之
    規定，代位被保險人遠銀租賃公司依民法第191之2規定，請
    求被告給付7,520元，可獲全部勝訴之判決，揆之前揭說明
    ，本院自毋庸再就原告併為主張之本於保險法第53條規定，
    代位被保險人遠銀租賃公司依民法第184條第1項前段之規定
    ，請求被告給付7,520元，有無理由，予以審酌，附此敘明
    。
七、末按，訴訟費用，由敗訴之當事人負擔；法院為訴訟費用之
    裁判時，應確定其費用額，民事訴訟法第78條、第436條之1
    9第1項分別定有明文。查，本件被告敗訴，揆之前揭規定，
    訴訟費用自應由敗訴之被告負擔；又本件訴訟標的之金額為
    7,520元，應徵第一審裁判費1,000元；此外，別無其他訴訟
    費用之支出，故本件訴訟費用額確定為1,000元，應由敗訴
    之被告負擔。
八、本件乃因小額事件涉訟所為被告敗訴之判決，依民事訴訟法
    第436條之20之規定，自應依職權宣告假執行。
九、據上論結，本件原告之訴為有理由，依民事訴訟法第436條
    之23、第436條第2項、第385條第1項前段、第78條、第436 
    條之19第1項、第436條之20，判決如主文。
中　　華　　民　　國   111    年    7     月    29    日
                臺灣臺南地方法院臺南簡易庭
                        法  官  伍逸康
以上正本係照原本作成。　　　　　　　　　
民事訴訟法第436條之24第2項：對於本判決之上訴，非以違背法
令為理由，不得為之。
如對本判決上訴，須於判決送達後20日內向本院提出上訴狀，並
須表明原判決所違背之法令及其具體內容與依訴訟資料可認為原
判決有違背法令之具體事實之上訴理由。（均須按他造當事人之
人數附繕本）。
中　　華　　民　　國　　111 　年　　7 　　月　　29　　日
　　　　　　　　　　　　書記官  康紀媛